# 合并商誉

提问人：丫丫呸 时间：2019-04-19 09:43:57
各位老师好，有个问题请教下：现在 A 公司通过股权转让及增资方式购买B 公司股权从而达到控制，具体交易内容如下：截止收购日（ 2018 年 1 月28 日完成收购作为收购日），B公司注册资本 1000 万元，张某持有100%B公司股权，截止收购日 B 公司实收资本 200 万元，A公司支付 500 万元收购张某持有 B 公司 30% 股权（对应 300 万出资额，该部分由 A 公司后续缴纳）同时 B 公司注册资本增加至 2000 万元，新增 1000 万元全部由 A公司认缴，收购和增资系同时进行，交易完成后 A公司认缴 1300 万元，占比 65%；张某认缴 700 万元，占比35%，从而A 公司控制B 公司；
截止收购日A 公司尚未缴纳出资，张某实际出资 200 万元，章程约定按照实缴出资分红，请问合并日合并报表如何计算长期股权投资成本、商誉金额如何计算？谢谢

回答人：chenyiwei
首先要注意：因为实缴比例和认缴比例差异很大，截至 2018 年 1 月张某的实缴出资比例为 100%，在此情况下是否认可 A公司具有控制权？此期间内 B公司的经营盈亏和净资产在 A 公司、张某之间的分享，是按照哪个比例？如果按照实缴比例，则截至该日 A公司应尚未取得控制权。
一般情况下，只有当各方股东明确约定按认缴出资比例分享收益和净资产份额时，才按认缴出资比例计算应享有的收益和净资产份额。但如果被投资企业处于亏损状态，而认缴比例大于实缴比例时，基于谨慎原则，也可以认可按照认缴出资比例计算应分担的亏损份额。另外，在考虑使用何种比例时，也需要考虑其他股东按约定实缴已认缴的出资以承担亏损的意愿和实际能力。

提问人：丫丫呸 时间：2019-04-20 14:26:27
谢谢陈老师， 2018 年 1 月达到控制，按照认缴比例享受净资产，那我 2018年 1 月合并口径计算商誉的话是否考虑尚未缴纳的 1300 万元出资额，具体如何计算？谢谢

回答人：chenyiwei
应考虑。合并成本增加已认缴但尚未实缴的出资额；可辨认净资产也相应加上包括本企业和其他股东在内的各方股东已认缴但尚未实缴的出资额。但需谨慎评估其他股东缴足出资的意愿和能力。